# 请教陈版主，风电企业代垫关联公司前期费用的处理问题

提问人：gladysxjw 时间：2020-11-26 10:33:09
请问陈版主：
A公司计划建设B项目风电场时，为B项目发生的前期费用记在A公司，等B项目基本落地了，B再开立账套。A再把垫付的这部分前期费用 通过其他应收款 弄到B去（仅开具一张收据），这样是否可行呢，存在什么风险，有什么办法可以解决A替B代垫的这部分前期费用呢？谢谢

回答人：chenyiwei
由于在前期工作阶段，该项目能否最终落地存在不确定性，因此前期费用建议在发生时直接计入管理费用。到后续项目基本落地、项目公司设立时，再将垫付的前期费用款项借记对项目公司的其他应收款，并贷记管理费用。
A是否需向B开具服务费或者其他名目的发票，建议咨询税务专业人士意见。

提问人：gladysxjw 时间：2020-11-27 10:33:09
谢谢陈版主，请问是否可以将该部分前期费用计入在建工程核算（待项目落地需投入几百万），待项目落地成立项目公司后，将该部分以出售在建工程的名义转给项目公司并开具发票呢，谢谢！

回答人：chenyiwei
如前面回复所述，不恰当。